臺灣基隆地方法院刑事判決　　　　　　　 96年度易字第704號
公　訴　人　臺灣基隆地方法院檢察署檢察官
被　　　告　丙○○
上列被告因竊盜案件，經檢察官提起公訴（96年度偵字第5450號）
，本院判決如下：
    主  文
丙○○結夥三人以上、攜帶兇器竊盜，處有期徒刑柒月。
    事  實
一、乙○○、丁○○、己○○、丙○○（前述3 人業已經判決）
    共同基於意圖不法所有之犯意聯絡，於附表一所示之時間、
    地點，以附表一所示方式竊取如附表所示之物，其中庚○○
    、洪錫煌（此部分業經臺灣基隆地方法院檢察署檢察官提起
    公訴）於96年7 月7 日2 時許為被害人壬○○當場發覺，而
    查獲庚○○、洪錫煌並扣得螺絲起子1 支、刀片1 組、棉質
    手套5 雙、手電筒2 支等物，另於96年7 月6 日經警通知丁○○至警局製作筆錄，主動供出附表一至四所示竊盜犯行，
    並接受裁判，始陸續查知上情。
二、案經基隆市警察局第二分局報告臺灣基隆地方法院檢察署檢
    察官偵查起訴察官偵查起訴。
    理  由
一、又按被告以外之人於審判外之言詞或書面陳述，除法律有規
    定者外，不得作為證據；又被告以外之人於審判外之陳述，
    雖不符合刑事訴訟法第159 條之1 至第159 條之4 之規定，
    而經當事人於審判程序同意作為證據，法院審酌該言詞陳述
    或書面陳述作成時之情況，認為適當者，亦得為證據，而
    當事人、代理人或辯護人於法院調查證據時，知有上開不得
    為證據之情形，而未於言詞辯論終結前聲明異議者，視有前
    項之同意，刑事訴訟法第159 條第1 項及第159 條之5 分別
    定有明文。本件證人即被害人辛○○等於警詢中所為之陳述
    ，雖為被告丁○○等本人以外之人於審判外之言詞陳述，然
    經本院於審判程序提示予被告嚴來福等並告以要旨，經被告
    等人表示無意見，且未聲明異議，又本院審酌上開證人警詢
    筆錄之記載，並無不正取供之情事，且證人於警詢時並無具
    結之可能，故就此等審判外言詞陳述作成時之情況，應認為
    適當，依前揭法條意旨，得援為本案證據。
二、訊據被告矢口否認有何竊盜犯行，辯稱，並未參與行竊云云
    ，惟查被告丁○○於警詢時供稱，我們於96年5 月28日凌晨
    1 時許，在台北縣林口鄉61線快速公路通車起點，竊取配管
    白鐵製角鐵20支（3 公尺長、1 枝約35公斤），該件竊盜犯
    行係伊與己○○、丙○○、綽號「傑民」之人一同行竊，該
    件係由伊把風，由己○○、丙○○、綽號「傑民」等3 人下
    手行竊，係持6 枝活動板手下手行竊的，當時係用己○○及
    綽號「傑民」所有自小客車各1 部，載運配管白鐵製角鐵至
    綽號「傑民」舊家（台北縣萬里鄉），我與己○○分贓10枝
    、丙○○、綽號「傑民」分贓10枝，我與己○○將10枝販賣
    全賣行，合計216 公斤，所得1 萬7 千元，我分得2 千元等
    語（見96年度偵字第5450號偵查卷第6 、7 頁）；復於96年
    11月22日本院審判時具結證稱，在行竊地點的橋下有1 個老
    先生睡在那邊，他有看到我們在該處行竊白鐵，這件是我跟
    己○○（綽號阿保）、戊○○（綽號眼鏡）、丙○○、乙○○，當天有帶工具去行竊，工具沒有扣案，當時警察不知道
    ，我是自首，才查獲本案的，警察才去工廠裡面抓查獲，行
    竊是用活動扳手、6 角扳手竊取的，竊盜的工具活動扳手、
    6 角扳手是白鐵製的，長度約30公分，是我到五金行買的當
    初是由己○○他們去看點，看好後才回來講的等語（見本院
    卷第100 、101 頁），證人即被告丁○○將行竊之整個過程
    ，如何事前謀議，如何分工實施竊盜犯行，並如何事後分贓
    ，以及行竊之情況，均證述明確，又被告丁○○與其他被告
    並無恩怨，衡情並無射詞誣陷，故意誣攀其他被告之虞，並
    使其受偽證之風險，而故為虛偽證言，是證人即被告丁○○
    之證詞應堪採信，被告丙○○空口並未行竊，顯不足採，且
    有如附表一各編號認定事實所憑之證據欄所示證據可為佐。
    綜上，本案事證明確，被告丙○○此部分之竊盜犯行洵堪認
    定。
三、論罪科刑部分：
  (一)被告丙○○如附表一所示之所為，係犯刑法第321 條第3 款
    、第4 款之加重竊盜罪。被告丙○○與共犯丁○○、己○○
    、乙○○間，就上開竊盜犯行間，均有犯意聯絡並行為分擔
    ，被告丙○○為共同正犯。
  (二)爰審酌被告丙○○竊取他人財物，顯見其法紀觀念薄弱，不
    知尊重他人之財產權，兼衡其行為動機、行為手段、所生危
    害，並斟酌被告犯罪情節之輕重，量處如主文所示之刑，以
    資懲儆。
四、沒收部分：
  (一)被告丙○○附表一所示時間、地點行竊所用之工具，均未扣
    案，為免日後執行之困難，爰不予宣告沒收，應予敘明。
據上論斷，應依刑事訴訟法第299 條第1 項前段，刑法第28 條
、第321 條第1 項第3 款、第4 款，判決如主文。
本案經檢察官甲○○到庭執行職務。
中　　華　　民　　國　　96　　年　　12　　月　　31　　日
                  刑事第三庭法    官  黃永定
以上正本證明與原本無異。
如不服本判決應於收受本判決後10日內向本院提出上訴書狀，其
未敘述上訴理由者，並得於提起上訴後10日內向本院補提理由書
狀（均須按他造當事人之人數附繕本）「切勿逕送上級法院」。
中　　華　　民　　國　　96　　年　　12　　月　　31　　日
                            書 記 官  劉珍珍
附表一（被告丁○○、己○○、丙○○、乙○○共同竊盜部分）
┌─┬────┬───┬─────────┬────┬──────────┐
│編│犯罪時間│行為人│行為方式及所得財物│被害人  │認定事實所憑證據一  │
│號│犯罪地點│      │                  │        │覽表                │
├─┼────┼───┼─────────┼────┼──────────┤
│  │96年5 月│己○○│被告意圖為自己不法│交通部公│(1)被告丁○○之自白  │
│  │28日凌晨│丁○○│所有，結夥三人以上│路總局養│警詢（96年度偵字  │
│  │1時許   │丙○○│、攜帶持客觀上足以│護工程處│  第5450號卷第6至7  │
│  ├────┤乙○○│對人之生命、身體、│中和工務│  頁）              │
│  │臺北縣林│      │安全性構成威脅，具│段工務員│本院審理（本院卷第│
│  │口鄉台61│      │有危險性之凶器活動│辛○○  │  99頁）            │
│  │線與台15│      │板手竊取長3 公尺、│        │(2)被害人辛○○之指述│
│  │線共段通│      │每支重35公斤之白鐵│        │警詢（96年度偵字  │
│  │車起點橋│      │製角鐵20支        │        │  第5450號卷第40頁）│
│  │（林口高│      │                  │        │(3)現場照片（96年度  │
│  │架橋）下│      │                  │        │  偵字第5450號卷第  │
│  │        │      │                  │        │  18至19頁）        │
└─┴────┴───┴─────────┴────┴──────────┘
附表二：
┌───┬───────┬────────┬─────────┐
│編  號│ 犯 罪  事  實│所  犯  罪  名  │科             刑 │
├───┼───────┼────────┼─────────┤
│ １   │如附表一所示之│刑法第321條第1項│丙○○結夥三人以上│
│      │行為          │第3 款、第4 款結│、攜帶兇器竊盜，處│
│      │              │夥三人以上，攜帶│有期徒刑捌月。    │
│      │              │兇器竊盜        │                  │
└───┴───────┴────────┴─────────┘
